【裁判字號】    99,易,19
【裁判日期】    990222
【裁判案由】    詐欺
【裁判全文】
臺灣彰化地方法院刑事判決                99年度易字第19號
公  訴  人  臺灣彰化地方法院檢察署檢察官
被      告  乙○○
上列被告因詐欺案件，經檢察官提起公訴（98年度偵字第9912號
），被告於本院準備程序中就被訴之事實為有罪之陳述，經本院
合議庭裁定由受命法官獨任進行簡式審判程序審理，判決如下：
    主  文
乙○○幫助意圖為自己不法之所有，以詐術使人將本人之物交付
，累犯，處有期徒刑陸月，如易科罰金，以新臺幣壹仟元折算壹
日。
    犯罪事實
一、乙○○前於民國94年間因恐嚇取財案件，經臺灣高等法院臺
    中分院以93年度上易字第1515號判決判處有期徒刑6 月確定
    ，甫於94年8月18日易科罰金執行完畢。詎其仍不知悔改，
    能預見將金融帳戶存摺、提款卡連同密碼交付予不詳身分之
    成年人使用，足供他人作為詐欺取財所得財物之出入帳戶，
    竟仍基於幫助他人詐欺取財之不確定故意，於民國98年4月
    24日晚間某時，在其位於彰化縣員林鎮出水巷67號之住處，
    以新臺幣（下同）2萬元之代價，將其所有之臺灣中小企業
    銀行員林分行（下稱臺灣中小企銀員林分行）帳號000000
    00000000號帳戶之存摺、印章、金融卡及密碼，交付予真實
    姓名年籍不詳綽號「阿凱」之成年男子，而容任他人使用上
    開帳戶遂行犯罪。嗣該真實姓名年籍不詳綽號「阿凱」之成
    年男子及所屬該詐騙集團成員旋共同基於意圖為自己不法所
    有之詐欺取財之犯意聯絡，由該集團之成員使用電腦設備，
    連線網際網路，在露天拍賣網站刊登虛偽之拍賣PHASE ONE
    牌相機之廣告，適甲○○於98年4月27日15時許，在位於臺
    北縣五股鄉○○路之公司，以網路連結至上開拍賣網站，見
    該相機拍賣訊息後，遂於該賣家之留言版上留下聯絡電話；
    該詐騙集團自稱為「乙○○」之真實名年籍不詳之成年男子
    ，即於同日17時40分許，撥打電話向甲○○佯稱：確定收到
    款項後，即會以宅急便方式寄送該PHASE ONE牌相機云云，
    致使甲○○陷於錯誤，遂依該詐騙集團成員之指示，於同年
    月30日中午12時20分許，至中國信託商業銀行城中分行以臨
    櫃方式匯款106萬元至乙○○之上開臺灣中小企銀員林分行
    帳戶內。嗣因甲○○遲未接獲商品，始發覺受騙，經報警處
    理而循線查知上情。
二、案經甲○○訴由臺北市政府警察局內湖分局報告臺灣士林地
    方法院檢察署檢察官呈請臺灣高等法院檢察署檢察長令轉臺
    灣彰化地方法院檢察署檢察官偵查起訴。
    理  由
一、本件被告乙○○所涉為死刑、無期徒刑、最輕本刑為3 年以
    上有期徒刑或高等法院管轄第一審案件以外之罪，並於本院
    行準備程序時就被訴事實為有罪之陳述，本院合議庭依刑事
    訴訟法第273 條之1 第1 項規定，裁定改由受命法官獨任行
    簡式審判程序，先予敘明。
二、上開犯罪事實，業據被告於本院審理時坦承不諱，核與證人
    即被害人甲○○於警詢時證述情節大致相符，復有臺灣中小
    企業銀行員林分行98年5 月11日98員林字第00193 號函文所
    附之上開臺灣中小企銀員林分行帳戶申請人基本資料、交易
    提存明細影本及匯款申請書各1 紙（臺灣士林地方法院檢察
    署98年度偵字第14100 號偵卷第8 頁至第12頁）等附卷可資
    佐證，足見被告自白與事實相符，本件事證明確，被告犯行
    堪予認定，應予依法論科
三、核被告所為，係犯刑法第30條第1 項、第339 條第1 項之幫
    助詐欺取財罪。又被告係以幫助詐欺取財犯罪之意思參與犯
    罪，為詐欺取財之幫助犯，爰依刑法第30條第2 項規定，依
    正犯之刑減輕之。又被告有前揭刑案執行完畢之情形，此有
    臺灣高等法院被告前案紀錄表1 份在卷可按，其受有期徒刑
    之執行完畢後，5 年內故意再犯本案有期徒刑以上之罪，為
    累犯，應依刑法第47條第1 項規定加重其刑。被告同時具有
    加重及減輕事由，應依刑法第71條第1 項之規定先加後減之
    。爰審酌被告提供自己之上揭金融帳戶幫助他人詐騙財物，
    致使詐騙集團利用人頭帳戶詐財，影響社會經濟秩序，益添
    查緝之困難，行為實不足取，惟念及被告本身並未實際參與
    詐欺取財之犯行，責難性較小，暨斟酌其犯罪之動機、目的
    、手段、素行及其於犯罪後坦承犯行，態度尚佳，然未能與
    告訴人達成和解等一切情狀，量處如主文所示之刑，並諭知
    易科罰金之折算標準，以資懲儆。
據上論斷，應依刑事訴訟法第273 條之1 第1 項、第299 條第1
項前段，刑法第30條第1 項、第2 項、第339 條第1 項、第47條
第1 項、第41條第1 項前段，刑法施行法第1 條之1 ，判決如主
文。
本案經檢察官陳建佑到庭執行職務。
中    華    民    國    99    年    2     月    22    日
                  刑事第二庭  法  官  江彥儀
以上正本證明與原本無異。
如不服本判決應於收受判決後10日內向本院提出上訴書狀，並應
敘述具體理由。其未敘述上訴理由者，應於上訴期間屆滿後20日
內向本院補提理由書 (均須按他造當事人之人數附繕本)「 切勿
逕送上級法院」。
告訴人或被害人對於判決如有不服具備理由請求檢察官上訴者，
其上訴期間之計算係以檢察官收受判決正本之日期為準。
中    華    民    國    99    年    2     月    22    日
                              書記官  黃明慧
附錄本案論罪科刑法條:
中華民國刑法第339條
（普通詐欺罪）
意圖為自己或第三人不法之所有，以詐術使人將本人或第三人之
物交付者，處 5 年以下有期徒刑、拘役或科或併科 1 千元以下
罰金。
以前項方法得財產上不法之利益或使第三人得之者，亦同。
前二項之未遂犯罰之。

司法院資訊處製作；財團法人民間司法改革基金會備份。
